# 请教：乡镇卫生院（公立）能不能参照执行新医院会计制度？

提问人：费柴 时间：2012-02-10 20:15:28
下面是新医院会计制度第二条： 二、本制度适用于中华人民共和国境内各级各类独立核算的公立医院（以下简称医院），包括综合医院、中医院、专科医院、门诊部（所）、疗养院等，不包括城市社区卫生服务中心（站）、乡镇卫生院等基层医疗卫生机构。企业事业单位、社会团体及其他社会组织举办的非营利性医院可参照本制度执行。

回答人：chenyiwei
应执行《基层医疗卫生机构会计制度》。
本制度适用于中华人民共和国境内由政府举办的独立核算的城市社区卫生服务中心（站）、乡镇卫生院等基层医疗卫生机构。 企业事业单位、社会团体及其他社会组织举办的非营利性基层医疗卫生机构参照执行。